【裁判字號】    99,易,402
【裁判日期】    990824
【裁判案由】    詐欺
【裁判全文】
臺灣雲林地方法院刑事協商判決          99年度易字第402號
公  訴  人  臺灣雲林地方法院檢察署檢察官
被      告  丁○○
            甲○○
共      同
指定辯護人  本院公設辯護人乙○○
上列被告等因詐欺案件，經檢察官提起公訴（99年度偵字第379
、2007號），並聲請法院改依協商程序而為判決，本院認為適當
，同意由法官一人獨任進行協商判決程序，判決如下：
    主      文
丁○○共同意圖為自己不法之所有，以詐術使人將本人之物交付
，共貳罪，各處有期徒刑月，如易科罰金，均以新臺幣壹仟元
折算壹日。應執行有期徒刑伍月，如易科罰金，以新臺幣壹仟元
折算壹日。緩刑貳年。
甲○○共同意圖為自己不法之所有，以詐術使人將本人之物交付
，共貳罪，各處有期徒刑月，如易科罰金，均以新臺幣壹仟元
折算壹日。應執行有期徒刑伍月，如易科罰金，以新臺幣壹仟元
折算壹日。緩刑貳年。
    事實及理由
一、犯罪事實：
    丁○○與甲○○為夫妻，其2 人已預見將丁○○之金融機構
    帳戶提供他人使用，因該帳戶名義所有人與實際使用者不同
    ，使用者即可藉此躲避員警追查，可能會被利用作為詐欺取
    財之犯罪工具，且現今一般金融機構帳戶之申請甚為簡易方
    便，如係基於正當用途而有使用帳戶之需，通常需用人得以
    自己名義申請辦理即可，本無借用他人帳戶掩飾資金流向之
    必要。惟丁○○、甲○○在不違背其2 人本意之下，仍與真
    實姓名年籍不詳自稱「林玉秀」之成年女子，共同基於詐欺
    取財之不確定故意之犯意聯絡，於民國98年12月間某日，甲○○與丁○○商討後，推由丁○○負責提供其所申辦之第一
    商業銀行西螺分行（下稱第一銀行）帳號00000000000 號帳
    戶之帳號，再由甲○○將前揭帳號告知該自稱「林玉秀」之
    成年女子，供其等所屬之詐騙集團作為詐騙款項匯入之帳戶
    工具，而上開第一銀行帳戶之存摺、印章及金融卡仍由丁○○自行保管。嗣該名自稱「林玉秀」之成年女子所屬犯罪集
    團成員，果基於意圖為自己不法所有之犯意聯絡，而為下述
    詐欺取財犯行：
  (一)先於98年12月21日22時15分許，由該犯罪集團之某成年人利
    用MSN 與丙○○取得聯繫，佯稱可代簽香港馬會獎券兼六合
    彩，事後可領取60％獎金云云，復於同年月22日由該犯罪集
    團另1 名成年人與丙○○聯繫，詐稱要先匯代簽費用新臺幣
    （下同）20,000元云云，丙○○不疑有詐，致陷於錯誤，乃
    於同日至新竹縣竹北市之彰化銀行竹北分行，以臨櫃匯款之
    方式，匯款20,000元至該詐騙集團成員所指示之彰化銀行三
    和路分行帳號0000000000000 號帳戶內；於同年月23日由該
    犯罪集團再由另1 名假稱「陳總監」之成年人，撥打電話與
    丙○○聯絡，詐稱其獲得獎金1,250 萬元，每萬元須支付90
    元之匯費，故須先匯出手續費112,500 元云云，致丙○○不
    知有偽而陷於錯誤，乃依指示，於同日（23日）至位於新竹
    縣竹北市之第一銀行竹北分行，以臨櫃匯款方式，匯款40,0
    00元至該詐騙集團成員所指示之三信商業銀行南屯分行帳號
    0000000000號帳戶內，及於同年月28日至前揭第一銀行竹北
    分行，以臨櫃匯款方式，匯款72,500元至該詐騙集團成員所
    指示之上海商業儲蓄銀行永康分行帳號00000000000000000
    號帳戶內；嗣於同年月30日該假稱「陳總監」之成年人，又
    再撥打電話與丙○○聯絡，佯稱其獲得獎金遭稅務局查獲，
    必須再繳1 ％稅金，方可領取云云，致丙○○不疑有他而陷
    於錯誤，乃依指示，於同日至位於新竹縣之新豐鄉農會信用
    部，以臨櫃匯款方式，匯款60,000元至丁○○之前揭第一銀
    行帳戶內，及於同年月31日至位於新竹縣竹北市之合作金庫
    商業銀行東竹北分行，以臨櫃匯款方式，匯款65,000元至詐
    騙集團成員所指示之三信商業銀行南屯分行帳號0000000000
    號帳戶內。嗣丙○○將款項匯入丁○○前揭第一銀行帳戶後
    ，該名自稱「林玉秀」之成年女子即與甲○○聯繫，再由丁○○、甲○○以臨櫃轉帳之方式，將丙○○所匯60,000元款
    項轉至「林玉秀」所指定之帳戶，以此方式詐騙財物得手。
  (二)又於98年12月29日16時50分許，由該犯罪集團之某成年男子
    利用MSN （帳號：chenjincheng@live.hk）與戊○○取得聯
    繫，佯稱自己為香港六合彩工會之職員，可代客投注香港六
    合彩，投注1 萬元可獲得570 萬元云云，戊○○不疑有詐，
    致陷於錯誤，隨即委請其表弟郭文凱，先代為匯款至該詐騙
    集團成員所指示之玉山銀行花蓮分行帳號0000000000000 號
    帳戶內，以投注香港六合彩；嗣於翌日（30日）10時30分許
    ，再由該犯罪集團之另1 名假稱係該香港六合彩公司會計「
    陳小姐」之成年女子，撥打電話與戊○○聯絡，詐稱其簽中
    570 萬元彩金，須先支付1 ％稅金云云，致戊○○不知有偽
    而陷於錯誤，乃依指示，於同日（30日）11時15分許至位於
    臺北市松山區之大眾銀行敦化分行，以臨櫃匯款方式，匯款
    57,000元進入丁○○之前揭第一銀行帳戶內。嗣戊○○將款
    項匯入丁○○前揭第一銀行帳戶後，該名自稱「林玉秀」之
    成年女子旋與甲○○聯繫，再由丁○○、甲○○以臨櫃轉帳
    之方式，將戊○○所匯57,000元款項轉至「林玉秀」指定之
    帳戶，以此方式詐騙財物得手。
    嗣丙○○、戊○○匯款後察覺有異，乃先後報警處理，經警
    依據前揭第一銀行帳戶循線查獲丁○○、甲○○，始悉上情
    。
二、證據名稱：
  (一)被告丁○○、甲○○於本院訊問時之自白。
  (二)被告丁○○、甲○○於警詢及偵訊時之供述。
  (三)被害人戊○○、丙○○於警詢之指訴。
  (四)被害人戊○○所提出之大眾銀行國內匯款申請書。
  (五)被告丁○○第一銀行取款憑條1張。
  (六)被告丁○○第一銀行西螺分行存摺存款當日存提明細表1張
  (七)被告丁○○匯款予陳娟之匯款單3 張。
  (八)被害人戊○○持用手機通聯紀錄。
  (九)被害人丙○○提出之匯款申請書。
  (十)第一商業銀行西螺分行99年01月19日一西螺字第00012 號函
    及函覆被告丁○○帳戶之開戶申請書〈含身份證影本、印鑑
    卡〉、自動化服務設備轉帳明細表、存款明細分類帳。
  (十一)被告丁○○第一銀行存款存摺影本。
  (十二)臺北市政府警察局松山分局東社派出所受理詐騙帳戶通報警
    示簡便格式表。
  (十三)雲林地方法院檢察署公務電話紀錄單。
  (十四)第一銀行未登摺帳項查詢清單。
  (十五)雲林縣西螺鎮調解委員會調解書。
三、本案經檢察官與被告丁○○、甲○○、及其等之辯護人於審
    判外達成協商之合意，且被告丁○○、甲○○已認罪，其合
    意內容為：
  1.丁○○共同意圖為自己不法之所有，以詐術使人將本人之物
    交付，共2 罪，各處有期徒刑3 月，如易科罰金，以新臺幣
    （下同）1,000 元折算1 日。應執行有期徒刑5 月，如易科
    罰金，以1,000 元折算1 日。緩刑2年。
  2.甲○○共同意圖為自己不法之所有，以詐術使人將本人之物
    交付，共2 罪，各處有期徒刑3 月，如易科罰金，以1,000
    元折算1 日。應執行有期徒刑5月，如易科罰金，以1,000元
    折算1日。緩刑2年。
四、應適用之法條：刑事訴訟法第455 條之2 第1 項、第455 之
    4 第2 項、第455 條之8 、第454 條第1 項，刑法第339 條
    第1 項、第41條第1 項前段、第74條第1 項第1 款，刑法施
    行法第1 條之1 第1 項、第2 項前段。
五、協商判決原則上不得上訴。但有刑事訴訟法第455 條之4 第
    1 項第1 款「於本訊問程序終結前，被告撤銷協商合意或檢
    察官撤回協商聲請者」；第2 款「被告協商之意思非出於自
    由意志者」；第4 款「被告所犯之罪非第455 條之2 第1 項
    所定得以協商判決者」；第6 款「被告有其他較重之裁判上
    一罪之犯罪事實者」；第7 款「法院認應諭知免刑或免訴、
    不受理者」情形之一，或協商判決違反同條第2 項「法院應
    於協商合意範圍內為判決；法院為協商判決所科之刑，以宣
    告緩刑或2 年以下有期徒刑、拘役或罰金為限」等規定者（
    以上均簡稱但書情形）外，不在此限（即有但書情形，依法
    仍得上訴）。
六、本件如有上述但書情形，且不服本判決時，得自收受判決送
    達之日起10日內，向本院提出上訴狀（須附繕本），上訴於
    第二審法院。
本案經檢察官魏偕到庭執行職務。
中    華    民    國    99    年    8     月    24    日
                  刑事第六庭    法  官  陳佩怡
以上正本證明與原本無異。
                                書記官  林佳慧
中    華    民    國    99    年    8     月    24    日
附錄本案論罪科刑法條全文：
中華民國刑法第339 條：
意圖為自己或第3人不法之所有，以詐術使人將本人或第3人之物
交付者，處5年以下有期徒刑、拘役或科或併科1千元以下罰金。
以前項方法得財產上不法之利益或使第3人得之者，亦同。
前2項之未遂犯罰之。

司法院資訊處製作；財團法人民間司法改革基金會備份。
